languagetool-language-modules/gl/src/main/resources/org/languagetool/resource/gl/hunspell/gl_ES.aff
FLAG num
# defectivos balbucir empedernir gorir guarir manir e preterir
SFX 858     Y     69 
SFX 858     r     r/134     ir . is:infinitivo P3 [ + enclítico monosílabo]
SFX 858     ir     ír/666,135     ir . is:infinitivo P3 + enclítico polisílabo
SFX 858     r     ndo     ir . is:xerundio
SFX 858     ir     índo/666,134,135     ir . is:xerundio + enclítico
SFX 858     ir     ido/10,15     ir . is:participio
SFX 858     ir     ía/134,135     ir . is:copretérito P1 / P3 [ + enclítico]
SFX 858     ir     ías/132,133     ir . is:copretérito P2 [ + enclítico]
SFX 858     ir     iamos     ir . is:copretérito P4
SFX 858     ir     iámos/666,136,137     ir . is:copretérito P4 + enclítico
SFX 858     ir     iades     ir . is:copretérito P5
SFX 858     ir     iádes/666,132,133     ir . is:copretérito P5 + enclítico
SFX 858     ir     ían/134,135     ir . is:copretérito P6 [ + enclítico]
SFX 858     ir     iches     ir . is:pretérito P2
SFX 858     ir     íches/666,132,133     ir . is:pretérito P2 + enclítico
SFX 858     ir     iu/134     ir . is:pretérito P3 [ + enclítico monosílabo]
SFX 858     ir     íu/666,135     ir . is:pretérito P3 + enclítico polisílabo
SFX 858     r     mos     ir . is:pretérito P4
SFX 858     ir     ímos/666,136,137     ir . is:pretérito P4 + enclítico
SFX 858     r     stes     ir . is:pretérito P5
SFX 858     ir     ístes/666,138,139     ir . is:pretérito P5 + enclítico
SFX 858     0     on     ir . is:pretérito P6
SFX 858     ir     íron/666,134,135     ir . is:pretérito P6 + enclítico
SFX 858     0     a     ir . is:antepretérito P1 / P3
SFX 858     ir     íra/666,134,135     ir . is:antepretérito P1 / P3 + enclítico
SFX 858     0     as     ir . is:antepretérito P2 + enclítico
SFX 858     ir     íras/666,132,133     ir . is:antepretérito P2
SFX 858     0     amos     ir . is:antepretérito P4
SFX 858     0     ámos/666,136,137     ir . is:antepretérito P4 + enclítico
SFX 858     0     ades     ir . is:antepretérito P5
SFX 858     0     ádes/666,138,139     ir . is:antepretérito P5 + enclítico
SFX 858     0     an     ir . is:antepretérito P6
SFX 858     ir     íran/666,134,135     ir . is:antepretérito P6 + enclítico
SFX 858     0     ei/130     ir . is:futuro P1 [ + enclítico monosílabo]
SFX 858     0     éi/666,131     ir . is:futuro P1 + enclítico polisílabo
SFX 858     0     as/666,132     ir . is:futuro P2 + enclítico monosílabo
SFX 858     0     ás/133     ir . is:futuro P2 [ + enclítico polisílabo]
SFX 858     0     a/666,134     ir . is:futuro P3 + enclítico monosílabo
SFX 858     0     á/135     ir . is:futuro P3 [ + enclítico polisílabo]
SFX 858     0     emos     ir . is:futuro P4
SFX 858     0     émos/666,136,137     ir . is:futuro P4 + enclítico
SFX 858     0     edes     ir . is:futuro P5
SFX 858     0     édes/666,138,139     ir . is:futuro P5 + enclítico
SFX 858     0     an/666,134     ir . is:futuro P6 + enclítico monosílabo
SFX 858     0     án/135     ir . is:futuro P6 [ + enclítico polisílabo]
SFX 858     0     ía/134,135     ir . is:pospretérito P1 / P3 [ + enclítico]
SFX 858     0     ías/132,133     ir . is:pospretérito P2 [ + enclítico]
SFX 858     0     iamos     ir . is:pospretérito P4
SFX 858     0     iámos/666,136,137     ir . is:pospretérito P4 + enclítico
SFX 858     0     iades     ir . is:pospretérito P5
SFX 858     0     iádes/666,138,139     ir . is:pospretérito P5 + enclítico
SFX 858     0     ían/134,135     ir . is:pospretérito P6 [ + enclítico]
SFX 858     r     se     ir . is:subxuntivo pretérito P1 / P3
SFX 858     ir     íse/666,134,135     ir . is:subxuntivo pretérito P1 / P3 + enclítico
SFX 858     r     ses     ir . is:subxuntivo pretérito P2
SFX 858     ir     íses/666,132,133     ir . is:subxuntivo pretérito P2 + enclítico
SFX 858     ir     ísemos/136,137     ir . is:subxuntivo pretérito P4 [ + enclítico]
SFX 858     ir     ísedes/138,139     ir . is:subxuntivo pretérito P5 [ + enclítico]
SFX 858     r     sen     ir . is:subxuntivo pretérito P6
SFX 858     ir     ísen/666,134,135     ir . is:subxuntivo pretérito P6 + enclítico
SFX 858     0     es     ir . is:infinitivo / subxuntivo futuro P2
SFX 858     ir     íres/666,132,133     ir . is:infinitivo / subxuntivo futuro P2 + enclítico
SFX 858     0     mos     ir . is:infinitivo / subxuntivo futuro P4
SFX 858     ir     írmos/666,136,137     ir . is:infinitivo / subxuntivo futuro P4 + enclítico
SFX 858     0     des     ir . is:infinitivo / subxuntivo futuro P5
SFX 858     ir     írdes/666,138,139     ir . is:infinitivo / subxuntivo futuro P5 + enclítico
SFX 858     0     en     ir . is:infinitivo / subxuntivo futuro P6
SFX 858     ir     íren/666,134,135     ir . is:infinitivo / subxuntivo futuro P6 + enclítico
SFX 858     r     de     ir . is:imperativo P5
SFX 858     ir     íde/666,138,139     ir . is:imperativo P5 + enclítico

SFX 859     Y     9
SFX 859     ir     es     balbucir . is:presente P2
SFX 859     ir     e     balbucir . is:presente P3
SFX 859     r     mos     ir . is:presente P4
SFX 859     ir     ímos/666,136,137     ir . is:presente P4 + enclítico
SFX 859     r     des     ir . is:presente P5
SFX 859     ir     ídes/666,138,139     ir . is:presente P5 + enclítico
SFX 859     ir     en     balbucir . is:presente P6
SFX 859     ir     ín/131     ir . is:pretérito P1 [ + enclítico polisílabo]
SFX 859     ir     in/666,130     ir . is:pretérito P1 + enclítico monosílabo

SFX 860     Y     3 
SFX 860     ir     es/666,132,133     balbúcir . is:presente P2 + enclítico
SFX 860     ir     e/666,134,135     balbúcir . is:presente P3 + enclítico
SFX 860     ir     en/666,134,135     balbúcir . is:presente P6 + enclítico

# Unidades
# Múltiplos (potencias de 10, de k a Y)
PFX     1001     Y     8
PFX     1001     0     Y . # 1 000 000 000 000 000 000 000 000
PFX     1001     0     Z . # 1 000 000 000 000 000 000 000
PFX     1001     0     E . # 1 000 000 000 000 000 000
PFX     1001     0     P . # 1 000 000 000 000 000
PFX     1001     0     T . # 1 000 000 000 000
PFX     1001     0     G . # 1 000 000 000
PFX     1001     0     M . # 1 000 000
PFX     1001     0     k . # 1 000

PFX     1002     Y     2
PFX     1002     0     h . # 100
PFX     1002     0     da . # 10

# Submúltiplos (potencias de 10).
PFX     1003     Y     10
PFX     1003     0     d . # 0,1
PFX     1003     0     c . # 0,01
PFX     1003     0     m . # 0,001
PFX     1003     0     µ . # 0,000 001
PFX     1003     0     n . # 0,000 000 001
PFX     1003     0     p . # 0,000 000 000 001
PFX     1003     0     f . # 0,000 000 000 000 001
PFX     1003     0     a . # 0,000 000 000 000 000 001
PFX     1003     0     z . # 0,000 000 000 000 000 000 001
PFX     1003     0     y . # 0,000 000 000 000 000 000 000 001

# Múltiplos (potencias de 2).

PFX     1004     Y     8
PFX     1004     0     Yi . # 2⁸⁰
PFX     1004     0     Zi . # 2⁷⁰
PFX     1004     0     Ei . # 2⁶⁰
PFX     1004     0     Pi . # 2⁵⁰
PFX     1004     0     Ti . # 2⁴⁰
PFX     1004     0     Gi . # 2³⁰
PFX     1004     0     Mi . # 2²⁰
PFX     1004     0     ki . # 2¹⁰
